【裁判字號】    92,聲,645
【裁判日期】    920815
【裁判案由】    停止強制執行
【裁判全文】
臺灣桃園地方法院民事裁定  九十二年度聲字第六四五號
    聲  請  人  建錩實業股份有限公司
    法定代理人  甲○○
                        送達代收人：吳旭洲律師
    相  對  人  大筌實業股份有限公司
                        設桃園.
    法定代理人  乙○○  住同右.
右當事人間聲請停止強制執行事件，本院裁定如左：
    主      文
聲請駁回。
聲請程序費用由聲請人負擔。
    理      由
一、本件聲請意旨略以：聲請人已對鈞院九十二年度促字第七二五五號支付命令確定
    裁定提起準再審之訴（即聲請再審），為避免日後聲請人之財產有難以回復之損
    害發生，聲請人願供擔保或請鈞院依職權裁定停止鈞院九十二年度執字第一０七
    七七號強制執行事件之執行。
二、按有回復原狀之聲請，或提起再審或異議之訴，或對於和解為繼續審判之請求，
    或提起宣告調解無效之訴、撤銷調解之訴，或對於許可強制執行之裁定提起抗告
    時，法院因必要情形或依聲請定相當並確實之擔保，得為停止強制執行之裁定，
    強制執行法第十八條第二項固定有明文。惟按，上揭規定中之所謂「提起再審或
    異議之訴」者，乃係指已經向法院合法的提起再審或異議之訴者而言，始有強制
    執行法第十八條第二項規定得為停止強制執行之裁定之適用；若其所提起之再審
    或異議之訴，並非係屬於合法之訴，或再審之聲請並不合法者，則法院自不得依
    上揭規定為停止強制執行之裁定。
三、經查，本件聲請人主張本院九十二年度執字第一０七七七號強制執行事件，聲請
    人已向本院對九十二年度促字第七二五五號支付命令確定裁定提起準再審之訴（
    即聲請再審）。惟查，聲請人雖於民國九十二年七月十七日具狀對本院九十二年
    度促字第七二五五號支付命令確定裁定聲請再審，惟因該支付命令於九十二年二
    月二十一日送達聲請人，聲請人未於法定期間內聲明異議，該支付命令於九十二
    年三月十五日已經確定，並經本院於九十二年三月二十七日核發支付命令之確定
    證明書在案。再審聲請人遲至於九十二年七月十七日始具狀聲請再審，已逾法定
    三十日之不變期間，其聲請再審已經不合法，業經本院裁定駁回。從而，聲請人
    聲請本院停止九十二年度執字第一０七七七號清償債務之強制執行程序，於法顯
    屬不合，自不應准許，應予駁回之。
四、依強制執行法第三十條之一，民事訴訟法第九十五條、第七十八條，裁定如主文
    。
中      華      民      國    九十二    年      八      月      十五    日
                                        臺灣桃園地方法院民事第二庭
~B法      官  呂仲玉
右為正本，係照原本作成。
如對本裁定抗告，須於裁定正本送達後十日內，向本院提出抗告狀，並應繳納抗告費
新台幣四十五元。
中      華      民      國    九十二    年      八      月      二十    日
~B法院書記官  楊惠如


司法院資訊處製作；財團法人民間司法改革基金會備份。
